臺灣新竹地方法院刑事判決　　　　　　　　　　　　　九十二年度訴字第四八五號
　　公　訴　人　臺灣新竹地方法院檢察署檢察官
　　被　　　告　甲○○
　　選任辯護人　魏早炳律師
　　　　　　　　李克欣律師
　　　　　　　　魏翠亭律師
右列被告因偽造文書等案件，經檢察官提起公訴（九十一年度偵字第六一一九、九十
二年度偵字第二七七號)，本院依簡式審判程序判決如左︰
    主  文
甲○○連續行使偽造私文書，足以生損害於他人，處有期徒刑陸月，如易科罰金，以
佰元折算壹日。緩刑年。
    事  實
一、甲○○與楊婷（起訴書誤載為戊○○）前曾為國中同學，私交甚篤，甲○○於
    民國八十九年間就讀新竹縣竹東高中二年級時，轉學至大華技術學院就讀，甲○○、丁○○、楊婷與己○○，均為大華技術學院之同班同學，升上三年級後，
    楊婷因故與甲○○疏遠而與己○○較親近，甲○○因此懷恨在心，同時藉由取
    得全班同學個人資料之機會，竟基於行使偽造私文書及意圖散布於眾，以文字指
    摘足以毀損己○○名譽之事之概括犯意，先於九十一年八月二十一日凌晨一時十
    二分許，在其位於新竹市○○街二六六巷三十號之住處，利用其妹王立昕於同年
    七月十一日，向中華電信股份有限公司申請之撥接帳號ＨＮ00000000，
    藉由號碼為（○三）0000000號之家中電話撥接，以ＩＰ163.31.251.194
    位址上網，連線至www.yahoo.com.tw丙○○○○站，未經己○○同意，輸入己○○之姓名、出生年月日及身分證統一編號等身分識別資料於該網站之電磁紀錄，
    冒用己○○名義申請「smallhui119@yahoo.com.tw」電子郵件信箱，俾便以己○○之名義收發電子郵件，藉以表示係由己○○本人所製作之文書，致生損害於己○○。甲○○復於附表所示之時間、地點，以附表所示之ＩＰ位址上網，未經真
    正名義人己○○之同意，偽以「己○○」之名義，連續以電磁紀錄之方式藉由電
    腦之處理而製作如附表所示內容描述己○○交往複雜，性行為淫穢等對於己○○
    之人格評價具負面貶抑之不實內容，足以生損害於己○○，並將之散布予特定之
    與甲○○、己○○同班之大華技術學院之同學而行使之（被訴加重毀謗部分，已
    與告訴人己○○達成和解，不另為不受理之諭知，詳後述）。甲○○復承接上開
    行使偽造私文書之犯意，於同年九月二十日凌晨一時三分三十二秒許，未經真正
    名義人丁○○之同意，在同上地點，利用右揭電話號碼撥接，以ＩＰ163.31.241
    .190  位址上網，連線至「智邦生活館」網站，未經丁○○同意，輸入丁○○之
    姓名、出生年月日及身分證統一編號等身分識別資料於該網站之電磁紀錄，冒用
    丁○○名義申請「11@ms85.url.com.tw」（起訴書誤載為「11@ms.url..com.tw
    」）電子郵件信箱，再於同日凌晨一時十六分許，未經真正名義人楊婷之同意
    ，在同上地點，利用右揭電話號碼撥接，以同上之ＩＰ位址上網，連線至 www.
    yahoo.com.tw丙○○○○站，未經楊婷之同意，輸入楊婷之年籍資料，冒用
    楊婷名義申請變更楊婷之前於丙○○○○站申請之「tin0929@yahoo.com.tw
    」電子郵件信箱密碼，並請丙○○○○站將變更後之新密碼回覆到前冒用丁○○
    名義申請之前揭電子郵件信箱而行使之，俾便以丁○○及楊婷之名義收發信件
    ，均致生損害於丁○○及楊婷。己○○於九十一年八月二十二日下午三時許，
    在其位於新竹縣竹東鎮○○路一二○巷八號二樓之一住處，以家用電腦連結至智
    邦生活館網站中其所申請之「smallhui@ms.71.url.com.tw」 電子郵件信箱收取
    信件，發現如附表所示內容之電子郵件信件，始報警處理，嗣經警方依上開電子
    郵件之發信時段及申請變更密碼時間，查詢連結伺服器之電腦ＩＰ位址而循線查
    獲。
二、案經己○○訴由新竹縣警察局竹東分局報請臺灣新竹地方法院檢察署檢察官偵查
    起訴。
    理  由
壹、有罪部分：
一、本件被告甲○○所犯行使偽造私文書罪，非死刑、無期徒刑、最輕本刑為三年以
    上有期徒刑之罪，或非高等法院管轄第一審之案件，被告於本院準備程序進行中
    ，就被訴事實為有罪之陳述，經本院合議庭認合於新修正刑事訴訟法第二百七十
    三條之一之規定，裁定進行簡式審判程序，均合先敘明。
二、訊據被告甲○○對於右揭時地，未經真正名義人己○○、丁○○及楊婷之同意
    ，以家中之電腦，分別連線至雅虎奇摩及智邦生活館網站，輸入該三人之年籍資
    料後，擅自冒用該三人之名義，申請電子郵件信箱或申請變更電子郵件信箱密碼
    ，並以冒用告訴人己○○名義申請之「smallhui119@yahoo.com.tw」電子郵件信
    箱，散發計七封對告訴人己○○之人格評價具負面貶抑之不實內容等電子郵件予
    同學之事實，業已於本院行準備程序及簡式審判程序時坦承不諱，核與告訴人己○○於警、偵訊時指訴遭冒名申請電子郵件信箱，並遭散布內容足以毀損其名譽
    ，有損人格法益之電子郵件數封等情互核相符（見臺灣新竹地方法院檢察署九十
    一年度偵字第六一一九號偵查卷第七至九、三十六頁，下稱六一一九號偵查卷）
    ），並經證人即同遭冒名申請電子郵件信箱及遭冒名申請變更電子郵件信箱密碼
    之被告當時之同班同學丁○○、楊婷於警、偵訊中指證綦詳（見六一一九號偵
    查卷第三十五、六十九、七十頁、臺灣新竹地方法院檢察署九十二年度偵字第二
    七七號偵查卷第九頁反面【下稱二七七號偵查卷】），證人即被告之妹王立昕亦
    於偵查時證述：撥接上網是用其名義申請，但信箱是被告的，平時用00000
    00之電話號碼上網，但九十一年間被告曾經使用0000000的電話撥接上
    網，因為樓下電腦速度太慢，被告就用其房間的電腦接0000000電話使用
    等情無訛（見六一一九號偵查卷第六十九頁），復有電子郵件七封、雅虎國際資
    訊股份有限公司九十一年九月二日雅虎（九一）字第○一○三號函暨其所附之帳
    號「smallhui119@yahoo.com.tw」使用者基本資料及登錄資料、東森寬頻電信股
    份有限公司九十一年九月三十日傳真回函暨其所附之使用者登錄資料、丙○○○○站寄發之新密碼通知信、智邦生活館網站寄發之以丁○○名義申請之電子郵件
    信箱通知信及其所附之使用者基本資料及中華電信股份有限公司臺灣北區電信分
    公司新竹營運處九十三年一月七日新營字第九三○○七○○○○四號函等附卷可
    稽（見六一一九號偵查卷第十三至二十一頁、二十三至二十七頁、二七七號偵查
    卷第二十一、二十三、二十四頁、本院卷第三十頁），被告上開自白核與事實相
    符，本件事證明確，被告犯行堪以認定，應予依法論科。
三、按稱電磁紀錄，指以電子、磁性或其他無法以人之知覺直接認識之方式所製成之
    紀錄，而供電腦處理之用者；又錄音、錄影或電磁紀錄，藉機器或電腦之處理所
    顯示之聲音、影像或符號，足以為表示其用意之證明者，以文書論，刑法第二百
    二十條第二、三項分別定有明文。查被告甲○○利用電腦設備輸入告訴人己○○
    之年籍資料後，以告訴人之名義製作如附表所示之文件，及輸入被害人丁○○、
    楊婷之年籍資料，分別製作申請電子郵件信箱暨申請變更電子郵件信箱密碼等
    文件，性質上均屬電磁紀錄，而該電磁紀錄內容表明係真正名義人己○○、丁○○、楊婷所製作，自均屬刑法第二百二十條第二項所稱之準私文書。核被告甲○○所為，係犯刑法第二百十六條、第二百二十條第二項、第二百十條之行使偽
    造準私文書罪。又被告偽造準私文書之低度行為，為行使之高度行為所吸收，不
    另論罪。再被告先後多次行使偽造準私文書犯行，時間緊接，方法相同，所犯係
    犯罪構成要件相同之罪名，顯係基於概括犯意為之，為連續犯，應依刑法第五十
    六條規定論以一罪，並依法加重其刑。爰審酌被告年紀尚輕，僅因同學間人際關
    係相處不睦，竟思以上網冒用被害人等之名義申請電子郵件信箱，致生損害於己○○、丁○○及楊婷，並散發毀謗告訴人己○○之電子郵件予與之熟識之同班
    同學，造成告訴人名譽受創既深且鉅，手段實值非難，兼衡其犯後坦認犯行，甚
    有悔意，且就加重毀謗部份已與告訴人己○○達成和解等一切情狀，量處如主文
    所示之刑，並諭知易科罰金之折算標準。末查被告前未曾受有期徒刑以上刑之宣
    告，有臺灣高等法院被告全國前案紀錄表及臺灣新竹地方法院檢察署刑案資料查
    註紀錄表各一份存卷可查，其年僅二十歲，尚在就學中，因一時之偏差行為致罹
    刑典，經此偵、審教訓後應益知慎戒，信無再犯之虞，本院認前開對其所宣告之
    刑，以暫不執行為適當，爰併予宣告緩刑三年，以勵自新。
四、至被告輸入被害人己○○、丁○○及楊婷之年籍資料，冒用該三人之名義，所
    申請之電子郵件信箱及申請變更電子郵件信箱密碼所製作之文書，雖係被告供本
    件犯罪所用之物，惟其係利用電腦設備之處理所顯現，與一般傳統有形之文書概
    念有異，被告行使該等準私文書，持以向雅虎奇摩及智邦生活館網站申請電子郵
    件信箱及申請變更電子郵件信箱密碼，此等電磁紀錄，應屬各該網站所有；另被
    告散布之電子郵件七封，亦需透過電腦設備之處理始能顯現，且已散布予外，該
    等電磁紀錄是否仍然存在，或為被告所有，不無疑義，未免日後執行之困難，爰
    均不另為沒收之諭知，併此敘明。
貳、不另為不受理諭知部分：
一、按告訴乃論之罪，告訴人於第一審辯論終結前得撤回其告訴；又告訴經撤回者，
    應諭知不受理之判決，刑事訴訟法第二百三十八條第一項、第三百零三條第三款
    分別定有明文。
二、查公訴人另以被告甲○○以告訴人己○○之名義，散發七封描述告訴人交往複雜
    ，性行為淫穢等足以毀損告訴人名譽之電子郵件，而認被告此部分另涉有刑法第
    三百十條第二項之加重毀謗罪嫌等語。經查：此部分依刑法第三百十四條之規定
    ，須告訴乃論，茲因告訴人已當庭撤回告訴，此有聲請撤回告訴狀暨其所附之協
    議書各乙紙存卷可查（見本院卷第四十七、四十八頁），依照首開說明，此部分
    原應諭知公訴不受理，而公訴人認此部分與前揭起訴之行使偽造私文書罪為牽連
    犯之裁判上一罪關係（按被告冒用告訴人己○○之名義製作足以貶損告訴人人格
    評價之電磁紀錄並利用電腦處理將之散布予他人，係一行為觸犯數罪名，應為想
    像競合犯之裁判上一罪關係，公訴人上開主張，容有誤會，附此說明），從而，
    被告所犯行使偽造準私文書罪與加重毀謗罪間，既為想像競合之裁判上一罪關係
    ，揆諸前揭說明，爰不另為不受理之諭知，併此敘明。
據上論斷，應依刑事訴訟法二百七十三條之一第一項、第二百九十九條第一項前段，
刑法第五十六條、第二百十六條、第二百十條、第二百二十條第二項、第四十一條第
一項、第七十四條第一款，罰金罰鍰提高標準條例第二條，判決如主文。
本案經檢察官乙○○到庭執行職務。
中      華      民      國    九十三    年      二      月    二十五    日
                                  臺灣新竹地方法院刑事第四庭
                                      法  官  蔡  欣  怡
右正本證明與原本無異。
如不服本判決，應於判決送達後十日內向本院提出上訴狀( 應附繕本 )，上訴於臺灣
高等法院。
                                      書記官  鄭  敏  郎
中      華      民      國    九十三    年      二      月    二十五    日
附錄本案論罪科刑法條全文：
刑法第二百十六條
行使第二百十條至第二百十五條之文書者，依偽造、變造文書或登載不實事項或使登
載不實事項之規定處斷。
刑法第二百十條
偽造、變造私文書，足以生損害於公眾或他人者，處五年以下有期徒刑。
刑法第二百二十條
在紙上或物品上之文字、符號、圖畫、照像，依習慣或特約，足以為表示其用意之證
明者，關於本章及本章以外各罪，以文書論。
錄音、錄影或電磁紀錄，藉機器或電腦之處理所顯示之聲音、影像或符號，足以為表
示其用意之證明者，亦同。
稱電磁紀錄，指以電子、磁性或其他無法以人之知覺直接認識之方式所製成之紀錄，
而供電腦處理之用者。
附表：
┌──┬───┬────┬────┬──────────────────┐
│編號│時間（│地    點│登錄上網│ 內                            容   │
│    │民國）│        │所用ＩＰ│                                    │
├──┼───┼────┼────┼──────────────────┤
│ 一 │九十一│新竹市東│中華電信│真的不知道該麼辦，只能請大家幫我，幫│
│    │年八月│區新莊里│１６３．│幫我吧．．．．                      │
│    │二十一│新莊街二│３１．２│我和慧曾經是不錯的朋友，有什麼事都可│
│    │日凌晨│六六巷三│５１．１│以找對方商量，和慧認識二年多，她的個│
│    │一時二│十號（王│９４    │性我最清楚，我一直相信她是一個很好的│
│    │十一分│立昀住處│        │女生．．．就算看到她和我的男朋友一起│
│    │許    │）      │        │走在街上，我也相信不會有任何的曖昧或│
│    │      │        │        │越軌的行為發生！                    │
│    │      │        │        │但．．．我的男朋友．．．華．．．卻對│
│    │      │        │        │慧萌生愛的情愫．．．沒事就來店裡探班│
│    │      │        │        │的華，藉口來看我，卻是對慧而來！天知│
│    │      │        │        │道我為了準備考檢定考，已是忙昏了頭，│
│    │      │        │        │再加上還要暑修、去補習班補習．．．和│
│    │      │        │        │華的相處時間越來越少．．．打工的時間│
│    │      │        │        │幾乎沒有了，為什麼華還會一直去店裡探│
│    │      │        │        │班呢？找不到華的時候為什麼也常找不到│
│    │      │        │        │慧？雖然有滿心的問號，但我不曾去多想│
│    │      │        │        │，畢竟愛一個人不是一個人能做決定的，│
│    │      │        │        │我相信華，也相信慧．．．            │
│    │      │        │        │可是．．．紙包不住火．．．有一天店裡│
│    │      │        │        │的朋友看不下去，跑來告訴我慧和華的事│
│    │      │        │        │．．．我一直、一直相信華和慧不是這樣│
│    │      │        │        │的人的！他們不會背叛我的！但事情真的│
│    │      │        │        │發生在我眼前，教（應為「叫」之誤打）│
│    │      │        │        │我怎麼接受？                        │
│    │      │        │        │我把華找來，他只說：「對不起，是我不│
│    │      │        │        │好，你也去問問她啊」？？            │
│    │      │        │        │我忍不住去問慧，她卻說：「又不是我的│
│    │      │        │        │錯，是他自己要找我的。」            │
│    │      │        │        │怎麼會這樣！為什麼是我最後知道？而且│
│    │      │        │        │慧在大華有男朋友了，一個叫蔡政良我見│
│    │      │        │        │過，另一個好像是畢聯會的人就不清楚了│
│    │      │        │        │。已經有男朋友的人，為什麼還要這樣呢│
│    │      │        │        │？慧長得漂亮又聰明，我是爭不過她，只│
│    │      │        │        │希望大家能幫幫我，請慧給我一個原因，│
│    │      │        │        │不要躲著不見，只要把話說明白就好．．│
│    │      │        │        │             心碎的怡 ０２／８／２１│
├──┼───┼────┼────┼──────────────────┤
│ 二 │同年八│同右    │東森寬頻│己○○做ㄉ一切要他血債血償！要出ㄌ什│
│    │月二十│        │電信２１│麼事別怪沒警告你們到時候被毀容或被姦│
│    │二日下│        │８．１８│隨便都有人上！再不道歉就要你們好看！│
│    │午一時│        │７．９３│！                                  │
│    │十二分│        │．２１７│要你親眼看著他被毀容或被姦我高興怎樣│
│    │許    │        │        │就怎樣你以為法律很  （應為「有」之漏│
│    │      │        │        │打）效ㄇ？他平常補習都是騎車看那天被│
│    │      │        │        │什麼車撞死ㄌ就好玩ㄌ！可不是意外ㄛ！│
│    │      │        │        │藍車子配血．．．爽！！告訴你他說過  │
│    │      │        │        │男人不過是他ㄉ腳踏用身體就會上鉤，想│
│    │      │        │        │想你們ㄉ第一次就知道ㄌ，還不是跟ㄌ我│
│    │      │        │        │好幾次！他用一個就換一個，你也快被用│
│    │      │        │        │完ㄌ吧？他不過是一個識（應為「勢」的│
│    │      │        │        │誤打）利的女人，還說男人有錢最好，我│
│    │      │        │        │看你也有不少錢ㄅ？到時倒楣ㄉ不是我是│
│    │      │        │        │你ㄌ！他欠的錢蛇（應為「什」之誤打）│
│    │      │        │        │時還清？二十萬不是小數目我看你就替他│
│    │      │        │        │還ㄌ省得麻煩！拖那麼久利息怎麼賠我你│
│    │      │        │        │說ㄚ！賣他去還培（應為「賠」之誤打）│
│    │      │        │        │不起勒！                            │
│    │      │        │        │他做ㄉ好事你都被矇住ㄌ，還常說將來要│
│    │      │        │        │怎樣唸作什麼，對你ㄉ或許是真ㄉ，我看│
│    │      │        │        │真ㄉ是要你ㄉ錢ㄅ！他還不是這樣子騙ㄌ│
│    │      │        │        │很多人？想想他在高雄念高職ㄉ時候ㄚ！│
│    │      │        │        │還有在那常在做什麼ㄚ！到以後一切就很│
│    │      │        │   │清楚ㄌ！我還交ㄌ倆個你班上ㄉ人他們也│
│    │      │        │        │  （應為「討」之漏打）厭他，告訴你一│
│    │      │        │        │句防人之心不可無小心身邊人ㄚ！我要所│
│    │      │        │        │有人之（應為「知」之誤打）道他ㄉ本貌│
│    │      │        │        │！！！                              │
│    │      │        │        │還有我對她清楚ㄉ，00000000，│
│    │      │        │        │Ｚ000000000，竹東鎮二重里自│
│    │      │        │        │由街１２０巷８號２Ｆ１，她哥還是我同│
│    │      │        │        │學ㄉ朋友ㄋ！要對他下手你知道有多容易│
│    │      │        │        │ㄅ？我還有他ㄉ身份證要用來辦些蛇（應│
│    │      │        │        │為「什」之誤打）就好玩ㄌ，．．．怎  │
│    │      │        │        │樣？想保護他門都沒，只要找幾個他ㄉ仇│
│    │      │        │        │人來，還有些海口ㄉ哥哥和竹聯ㄉ拜把姊│
│    │      │        │        │妹，事情就不會這樣完ㄌ！！     │
├──┼───┼────┼────┼──────────────────┤
│ 三 │同日下│同右    │同右    │己○○做ㄉ一切要他血債血償！要出ㄌ什│
│    │午一時│        │        │麼事別怪沒警告你們到時候被毀容或被  │
│    │十五分│        │        │姦隨便都有人上！再不道歉就要你們好看│
│    │許    │        │        │！                                  │
│    │      │        │        │要你親眼看著他被毀容或被姦我高興怎樣│
│    │      │        │        │就怎樣你以為法律很  （應為「有」之漏│
│    │      │        │        │打）效ㄇ？他平常補習都是騎車看那天被│
│    │      │        │        │什麼車撞死ㄌ就好玩ㄌ！可不是意外ㄛ！│
│    │      │        │        │藍車子配血．．．爽！！告訴你他說過  │
│    │      │        │        │男人不過是他ㄉ腳踏用身體就會上鉤，想│
│    │      │        │        │想你們的第一次就知道ㄌ，還不是跟ㄌ我│
│    │      │        │        │好幾次！他用一個就換一個，你也快被用│
│    │      │        │       │玩ㄌ吧？他不過是一個識（應為「勢」的│
│    │      │        │        │誤打）利ㄉ女人，還說男人有錢最好，我│
│    │      │        │        │看你也有不少錢ㄅ？到時倒楣ㄉ不是我是│
│    │      │        │        │你ㄌ！他欠的錢蛇（應為「什」之誤打）│
│    │      │        │        │時還清？二十萬不是小數目我看你就替他│
│    │      │        │        │還ㄌ省得麻煩！拖那麼久利息怎麼賠我你│
│    │      │        │        │說ㄚ！賣他去還培（應為「賠」之誤打）│
│    │      │        │        │不起勒！                            │
│    │      │        │        │他做ㄉ好事你都被矇住ㄌ，還常說將來要│
│    │      │        │        │怎樣唸作什麼，對你ㄉ或許是真ㄉ，我看│
│    │      │        │        │真ㄉ是要你ㄉ錢ㄅ！他還不是這樣子騙ㄌ│
│    │      │        │        │很多人？想想他在高雄念高職ㄉ時候ㄚ！│
│    │      │        │        │還有在那常在做什麼ㄚ！到以後一切就很│
│    │      │        │        │清楚ㄌ！我還交ㄌ倆個你班上ㄉ人他們也│
│    │      │        │        │  （應為「討」之漏打）厭他，告訴你一│
│    │      │        │        │句防人之心不可無小心身邊人ㄚ！我要所│
│    │      │        │        │有人之（應為「知」６誤打）道他ㄉ本貌│
│    │      │        │        │！！！                              │
│    │      │        │        │還有我對她清楚ㄉ，00000000，│
│    │      │        │        │Ｚ000000000，竹東鎮二重里自│
│    │      │        │        │由街１２０巷８號２Ｆ１，她哥還是我同│
│    │      │        │        │學ㄉ朋友ㄋ！要對他下手你之道有多容易│
│    │      │        │        │ㄅ？我還有他ㄉ身份證要用來辦些蛇（應│
│    │      │        │        │為「什」之誤打）就好玩ㄌ，．．．怎樣│
│    │      │        │        │？想保護他門都沒，只要找幾個他ㄉ仇人│
│    │      │        │        │來，還有些海口ㄉ哥哥和竹聯ㄉ拜把姊妹│
│    │      │        │        │，事情就不會這樣完ㄌ！！            │
│    │      │ │        │我才不怕你勒！來ㄚ！到時候看誰先死ㄚ│
│    │      │        │        │！臉上被劃幾刀一定很漂亮ㄚ．．．．  │
├──┼───┼────┼────┼──────────────────┤
│ 四 │九十一│同右    │東森寬頻│ㄏㄏ！！黃章富？？？原來那賤人還有這│
│    │年八月│        │電信２１│麼多ㄉ骯髒事ㄚ？我叫邱敬華，你問他知│
│    │二十三│        │８．１８│不知道ㄚ？再裝ㄚ？？？我還上他過你知│
│    │日晚上│        │７．９５│道ㄇ？我是他ㄉ誰你自己去問他，死到臨│
│    │十時二│        │．６５  │頭還不成（應為「承」之誤打）認，這笨│
│    │十一分│        │        │女人啥事都講ㄝ！！！！！我都是用ｏｕ│
│    │許    │        │        │ｔｌｏｏｋ天天去把她ㄉ信載下來，為什│
│    │      │        │        │麼知道密碼勒？？？還不是我去過他家．│
│    │      │        │        │．．可憐ㄛ．．．一直被蒙在股（應為「│
│    │      │        │        │鼓」之誤打）裡．．．告訴你．．．怡就│
│    │      │        │        │是鄭妡怡，你去問他ㄚ！！！我看它連屁│
│    │      │        │        │都吐不出來！！！你知道他在高雄念高職│
│    │      │        │        │ㄉ時候做ㄉ傻事ㄇ？你知道她去花蓮回來│
│    │      │        │        │ㄉ時候又做了什麼ㄇ？你知道她還有很多│
│    │      │        │        │複雜ㄉ性愛關係ㄇ？如果不想再悲劇重演│
│    │      │        │        │，最好就小心點吧！                  │
│    │      │        │        │他欠ㄉ錢蛇（應為「什」誤打）時還清？│
│    │      │        │        │他欠ㄉ二十萬不是小數目我看你就替他還│
│    │      │        │        │ㄌ省得麻煩！拖那麼久利息怎麼賠我你說│
│    │      │        │        │ㄚ！賣他去還培（應為「賠」之誤打）不│
│    │      │        │        │起勒！                              │
│    │      │        │        │還有ㄚ我都想好ㄌ告訴你也無妨，我都是│
│    │      │        │        │在網咖上或是用筆記型電腦配手機上，手│
│    │      │        │        │機還是用預付卡ㄉ勒，我還會跑到外縣市│
│    │      │     │        │去上網，不過光是我家這你就找不到ㄌ，│
│    │      │        │        │你知道流動ｉｐㄅ？ㄏㄏ！！智慧型犯罪│
│    │      │        │        │我喜歡！！！，而且我ㄉ登記資料全是用│
│    │      │        │        │那賤人ㄉ，就算你翻遍台灣你也找不到！│
│    │      │        │        │！！                                │
│    │      │        │        │己○○做ㄉ一切要他血債血償！要出ㄌ什│
│    │      │        │        │麼事別怪沒警告你們到時候被毀容或被姦│
│    │      │        │        │隨便都有人上！我還有他ㄉ身份證要用來│
│    │      │        │        │辦些蛇（應為「什」之誤打）就好玩ㄌ，│
│    │      │        │        │．．．怎樣？想保護他門都沒，只要找幾│
│    │      │        │        │個他ㄉ仇人來，我還有些海口ㄉ兄弟和中│
│    │      │        │        │聯ㄉ拜把，事情就不會這樣完ㄌ！！再不│
│    │      │        │        │公開道歉就要你們好看！              │
│    │      │        │        │己○○                 │
│    │      │        │        │１９８１／９／１５                  │
│    │      │        │        │Ｚ000000000                │
│    │      │        │        │３１０新竹縣竹東鎮○○里○○街１２０│
│    │      │        │        │巷８號２樓之１                      │
│    │      │        │        │大華技術學院  電四Ａ ８７４０１９   │
├──┼───┼────┼────┼──────────────────┤
│ 五 │同日晚│同右    │同右    │今天是七月半，你們怕不怕鬼ㄚ？？？  │
│    │上十時│        │        │賤人己○○，在你開學之前我會去找你，│
│    │三十分│        │        │看看這個幹ㄉ畫面有沒有很熟悉ㄚ？那是│
│    │許    │        │        │我拍ㄉ你還記得ㄇ？就在宿舍裡幹ㄉ你還│
│    │      │        │        │記得ㄇ？你可真淫蕩ㄚ，我抓你ㄉ奶一邊│
│    │      │        │        │幹，淫水還滴下來你還要我用力插，想到│
│    │      │        │        │就爽！！！                          │
│    │      │        │        │我還準備好ㄌ網站，只要二十萬來還？再│
│    │      │        │        │來給我爽二下，事情好解決，不然就等著│
│    │      │        │        │給人看ㄅ！！！！！！                │
│    │      │        │        │還是我現在就上傳弄一個淫蕩己○○被幹│
│    │      │        │        │ㄉ網站，還連帶公告姓名學校住址的資料│
│    │      │        │        │，                                  │
│    │      │        │        │讓每個人都來找你援交，順便賺錢來還我│
│    │      │        │        │ㄚ！！！ㄏㄏ！！！！真是不知修（應為│
│    │      │        │        │「羞」之誤打）恥！！！！！          │
│    │      │        │        │告訴你還輪不到你來恐嚇我，你沒資格這│
│    │      │        │        │樣說！！！！！！                    │
│    │      │        │        │己○○                              │
│    │      │        │        │１９８１／９／１５                  │
│    │      │        │        │Ｚ000000000                │
│    │      │        │        │３１０新竹縣竹東鎮○○里○○街１２０│
│    │      │        │        │巷８號２樓之１                      │
│    │      │        │        │大華技術學院  電四Ａ ８７４０１９   │
├──┼───┼────┼────┼──────────────────┤
│ 六 │九十一│同右    │中華電信│我只是要說明白，你們要信或不信都無妨│
│    │年八月│        │１６３．│，但我知道你們對這件事已有成見。    │
│    │二十五│        │３１．２│（蔡政良大前天打電話給我提出一些疑問│
│    │日凌晨│        │３９．２│，我現在就一次和大家解釋清楚，以免造│
│    │四時五│        │４３    │成不必要的誤會，或只聽慧單方面的說  │
│    │十二分│        │        │法，把事實扭曲了。其他的人若有任何問│
│    │許    │        │        │題可以寫信給我，我會說明白的。）    │
│    │      │        │        │在８９年的時候我就認識曉慧，那時她是│
│    │      │        │        │在紅磚坊工作，我是在百事達光復店工讀│
│    │   │        │        │，因為我們有認識相同的人，在工作地點│
│    │      │        │        │很近，我們又和娟很好的情況下，慢慢認│
│    │      │        │        │識了對方，並成為了朋友，這是我認識她│
│    │      │        │        │的經過。                            │
│    │      │        │        │認識她這麼久，我也聽她說過不少的事，│
│    │      │        │        │偶爾她還會來我家住，她都和我媽媽很熟│
│    │      │        │        │了，我也常去她家玩，你知道嗎？只是我│
│    │      │        │        │想不到她會做這種事．．．也是我不好，│
│    │      │        │        │沒有管好我的男朋友，也許應說是我瞎  │
│    │      │        │        │了眼交到這種男朋友！慧對我一向是不錯│
│    │      │        │        │，只是這件事太過份了．．．也是我不夠│
│    │      │        │        │成熟沒辦法原諒她，我和華在一起二年多│
│    │      │        │        │了，我們那時候真的很好，只是已是過去│
│    │      │        │        │式了．．．                         │
│    │      │        │        │你想保護她的心情我是明白的，只是她為│
│    │      │        │        │什麼不出來說明白呢？躲躲藏藏的就能解│
│    │      │        │        │決問題了嗎？我的為人她是很清楚的，至│
│    │      │        │        │少我不會欺騙朋友．她曾做過的事你都不│
│    │      │        │        │計較，我很佩服你，也許是你的心胸寬廣│
│    │      │        │        │，不在意自己的女朋友的做為！難怪和別│
│    │      │        │        │人共有一個女朋友也不見你有什麼反應，│
│    │      │        │        │亦或是慧說話技巧高明？二邊都很聽她話│
│    │      │        │        │，．．                              │
│    │      │        │        │我已經二十三歲了對我來說她只是個小女│
│    │      │        │        │孩，她曾說過她只是想找個可以照顧她的│
│    │      │        │        │人，也許你就是那其中之一吧！雖然對她│
│    │      │        │        │的交往不敢苟同，但對我倒是沒什麼直接│
│    │      │        │        │的利害關係，我們就這樣做了二年多的朋│
│    │      │        │        │友，要是能早知道她會做出這種事，我就│
│    │      │        │        │不會和她那麼接近了。                │
│    │      │        │        │如果你要我把話說破，那也無所謂了，我│
│    │      │        │        │和慧雖然不錯，但那也只是過去的事了，│
│    │      │        │        │只希望她別再傷害別人了，你知道她以前│
│    │      │        │        │的事嗎？如果不想再發生就自己小心點吧│
│    │      │        │        │！至於我是誰你可以去問問她，她一定知│
│    │      │        │        │道我是誰的，只是不知道她會不會告訴你│
│    │      │        │        │．．．她對任何人的心機都真的很重很重│
│    │      │        │        │，沒有利用價值的人她就會毫不猶豫的甩│
│    │      │        │        │開，你仔細想想吧，不然下一個就是你了│
│    │      │        │        │．．．                              │
│    │      │        │        │事實就是如此了，再說下去沒什麼意義，│
│    │      │        │        │只是大家扯破臉而已，慧也不用做人了，│
│    │      │        │        │只要慧肯出來說明白，只要給我一個理由│
│    │      │        │        │，讓我了斷心裡的疑問就好．．．若真的│
│    │      │        │        │是我不好，我會退出不再計較．．．並  │
│    │      │        │        │祝福慧和華的．．．．                │
│    │      │        │        │              心碎的怡０２／８／２５│
├──┼───┼────┼────┼──────────────────┤
│ 七 │同日晚│同右    │中華電信│如果你覺得報警有用ㄉ話就去ㄚ！！！想│
│    │上七時│        │１６３．│恐嚇我，門都沒有！！！！！我已經做ㄌ│
│    │三十二│        │３１．２│萬全ㄉ準備ㄌ，光是不在場證明就有幾十│
│    │分許  │        │５４．２│個人可以作證，而且網路犯罪是絕對不可│
│    │      │        │２７    │能抓到ㄉ，除非你有什麼關係，你可以試│
│    │      │        │        │試去和警察來個免費ㄉ援交，或是拿個幾│
│   │      │        │        │十萬大紅包出來，不然，像你這種死老百│
│    │      │        │        │姓只有吃鱉ㄉ份！！最好笑ㄉ是給人幹  │
│    │      │        │        │ㄌ之後查ㄌ半天最後查到ㄉ是你自己ㄉ資│
│    │      │        │        │料然後被警察以妨礙公霧（應為「務」之│
│    │      │        │        │誤打）抓起來罰錢，白吃（應為「痴」的│
│    │      │        │        │誤打）做蠢是（應為「事」的誤打），ㄏ│
│    │      │        │        │ㄏ！！                              │
│    │      │        │        │告訴你不把二十萬還來我是不會停止ㄉ  │
│    │      │        │        │！！！！！上次你打電話給我求情我都有│
│    │      │        │        │把內容陸（應為「錄」的誤打）下來，要│
│    │      │        │        │是放給大家聽不知道有多好玩，反正你還│
│    │      │        │        │不是到處給人上，就再來給我爽二下ㄚ！│
│    │      │        │        │！！你那蔡小白臉和林小白臉恐怕都被矇│
│    │      │        │        │在鼓裡，呆呆ㄉ一直為你做事，誰不知道│
│    │      │        │        │你要ㄌ錢就想跑，我看他ㄉ錢也不少吧  │
│    │      │        │        │！！！！！還我二十萬來否則我就找人打│
│    │      │        │        │你再集體姦你ㄉ屁眼，然後再公告到淫蕩│
│    │      │        │        │己○○被幹ㄉ網站上，大家一起來欣賞ㄚ│
│    │      │        │        │！！！！！看誰厲害！！！！！        │
│    │      │        │        │我還有今年三月多上你ㄉ錄影，我只貼ㄌ│
│    │      │        │        │一張小圖就把你嚇得拉屎拉尿ㄌ，想不想│
│    │      │        │        │看看全程ㄉ精彩動作過程ㄚ？還配上發春│
│    │      │        │        │母貓ㄉ浪叫聲和滿床ㄉ淫水勒，那可比璩│
│    │      │        │        │美鳳ㄉ還要淫上幾萬倍勒！！！好期待淫│
│    │      │        │        │蕩己○○被幹被全台灣ㄉ人知道，我已經│
│    │      │        │        │在幾個知名ㄉ色情站上貼上你ㄉ裸體照和│
│    │      │        │        │奶頭和陰毛大特寫和公告姓名學校住址ㄉ│
│    │      │        │        │資料，回應還不錯ㄛ！！！要是再不道歉│
│    │      │        │        │還錢就沒完沒了！！                  │
│    │      │        │        │己○○                              │
│    │      │        │        │１９８１／９／１５                  │
│    │      │        │        │Ｚ000000000                │
│    │      │        │        │３１０新竹縣竹東鎮○○里○○街１２０│
│    │      │        │        │巷８號２樓之１                      │
│    │      │        │        │大華技術學院  日間部電四Ａ  ８７０１│
│    │      │        │        │９                                  │
└──┴───┴────┴────┴──────────────────┘
